【裁判字號】    89,易,219
【裁判日期】    890229
【裁判案由】    竊盜
【裁判全文】
臺灣屏東地方法院刑事判決                          八十九年度易字第二一九號
    公  訴  人  臺灣屏東地方法院檢察署檢察官
    被      告  乙○○
右列被告因竊盜案件，經檢察官提起公訴（民國八十九年度偵字第六０五號），本院
判決如左：
    主  文
乙○○連續攜帶兇器竊盜，累犯，處有期徒刑壹年陸月，併應於刑之執行前，令入勞
動場所，強制工作參年。扣案之螺絲起子貳支沒收。
    事  實
一、乙○○有多次竊盜犯行，最後一次竊盜犯行，於民國（下同）八十七年四月間，
    經本院判處有期徒刑一年確定，甫於八十八年四月九日執行完畢，猶不知悔改，
    復基於意圖為自己不法所有之概括犯意，連續於下列時間、地點，分別以下列手
    段，竊取下列之人所有之物，（一）於八十八年十二月四日下午二時許，在屏東
    縣內埔鄉○○村路旁處，以客觀足為凶器之螺絲起子，竊取朱文鋒所有車牌號碼
    ＯＰＦ─二五二號機車之車牌一面。（二）於八十八年十二月二十五日，在屏東
    縣內埔鄉○○村○○路處，見丙○○所有ＯＰＷ─二二六號機車（未懸掛車牌）
    ，錀匙未取下，乃以該錀匙扭動錀匙孔，以啟動電門方式將該機車竊取得手騎用
    （三）於八十九年一月二日上午十二時許，在屏東市○○路與民生路口處，見楊
    森豐所有，引擎號碼２Ｇ２５Ｈ３６３１２號小貨車一部，（該小貨車楊森豐前
    已向監理站聲請註銷車牌，而未懸掛車牌）車門未關，錀匙未取下，乃以該錀匙
    扭動錀匙孔，以啟動電門方式將該小貨車駛離竊走使用。（四）於八十九年一月
    二十六日凌晨二時，在屏東縣鹽埔鄉○○村○○路九之十號前，以客觀足為凶器
    之螺絲起子，以啟動電門方式，竊取丁○○所有，但當時並未懸掛車牌之機車一
    部（經查該機車之車牌號碼為0000000號），得手後，均留供自己用，嗣
    於八十九年一月二十六日下午六時，駕駛前揭所竊得之小貨車，途經屏東縣鹽埔
    鄉○○路十三號處前，為警當場查獲，並扣得其所有供作犯罪工具之螺起子二支
    （扣押物品清單誤載為板手）。
二、案經屏東縣警察局里港分局報告台灣屏東地方法院檢察署檢察官偵查起訴。
    理  由
一、右開事實，除事實（四）之犯行外，業據被告乙○○坦承不諱，核與告訴人及證
    人丙○○、楊森豐、甲○○之指、證述失竊之情節相符，復有贓物領據四紙附卷
    可稽，對於事實（四）之犯行，被告辯稱：該部機車錀匙掛在車上，伊以錀匙將
    該機車竊走云云。然查，被告係以起子竊走該部車之事實，已據被告於偵訊時供
    述明白（偵卷第九頁背面），核與被害人丁○○指訴失竊情節相合，其於本院翻
    異供詞，顯係卸責之詞，難以採信，此外有被告所有供作犯罪工具之螺起子二支
    可證。事證明確，被告竊盜犯行，洵堪認定。
二、按螺絲起子質地尖硬，足以危害人之生命、身體，堪認為兇器，被告竟持以竊取
    車輛，故核被告所為，係犯刑法第三百二十條第一項之普通竊盜罪、同法第三百
    二十一條第一項第三款之加重竊盜罪。被告先後四次竊盜犯行，因時間緊密、犯
    罪構成要件相同，顯係基於同一犯意而為之，為連續犯，應依較重之刑法第三百
    二十一條第一項第三款之加重竊盜罪論處，併加重其刑。復查，被告於八十七年
    四月間因竊盜案件，經本院判處有期徒刑一年確定，於八十八年四月九日執行完
    畢，有其臺灣高等法院全國前案紀錄表可查，其於五年內再犯本罪，為累犯，依
    法加重其刑。並遞加重其刑。爰審酌被告有多次竊前科素行非佳、年輕力盛，不
    思以正當途逕掙取報酬，竟圖不勞而獲，及其犯罪之目的、手段、對被害人所造
    成之損害等一切情狀，量處如主文所示之刑，以示懲儆。末查，被告有多次竊盜
    前科，詳如其前案紀錄表，其最後一次竊盜犯行，甫於八十八年四月九日執行完
    畢後，即復再犯本案之四件竊盜罪，足見其具有犯罪之習慣，為徹底根絕其惡性
    ，併依竊盜犯贓物犯保安處分條例第三條第一項第一款之規定，諭知應於刑之執
    行前令入勞動場所強制工作，以資懲儆。扣案之螺起子二支，為被告所有，據其
    供明在卷，因係供犯罪及預備所用之物，依刑法第三十八條第一項第二款規定宣
    告沒收。
據上論斷，應依刑事訴訟法第二百九十九條第一項前段，刑法第五十六條、第三百二
十條第一項、第三百二十一條第一項第三款、第四十七條、第三十八條第一項第二款
、竊盜犯贓物犯保安處分條例第三條第一項第一款，罰金罰鍰提高標準條例第一條前
段，判決如主文。
本案經檢察官洪士傑到庭執行職務。
中      華      民      國      八十九      年    二    月    二十九    日
                                      臺灣屏東地方法院刑事第一庭
                                          法  官    陳定國
右正本證明與原本無異。
對於本判決如有不服應於收受送達後十日內向本院提出上訴書狀上訴於台灣高等法院
高雄分院並按他造當事人之人數附具繕本。
              書記官   丁廣飛
中      華      民      國      八十九      年    二    月    二十二    日
附錄本判決論罪之法條：
中華民國刑法第三百二十一條
犯竊盜罪而有左列情形之一者，處六月以上五年以下有期徒刑：
一  於夜間侵入住宅或有人居住之建築物、船艦，或隱匿其內而犯之者。
二  毀越門扇、牆垣或其他安全設備而犯之者。
三  攜帶兇器而犯之者。
四  結夥三人以上而犯之者。
五  乘火災、水災或其他災害之際而犯之者。
六  在車站或埠頭而犯之者。
前項之未遂罰之。


司法院資訊處製作；財團法人民間司法改革基金會備份。
